【裁判字號】    97,訴,712
【裁判日期】    970821
【裁判案由】    違反毒品危害防制條例
【裁判全文】
臺灣雲林地方法院刑事判決               97年度訴字第712號
公  訴  人  臺灣雲林地方法院檢察署檢察官
被      告  甲○○
上列被告因違反毒品危害防制條例案件，經檢察官提起公訴（97
年度毒偵字第784 號），於本院準備程序進行中，被告就被訴事
實為有罪之陳述，經合議庭裁定由法官一人獨任進行簡式審判程
序，判決如下：
    主      文
甲○○施用第一級毒品，累犯，處有期徒刑拾月，扣案之第一級
毒品海洛因（淨重零點捌公克），沒收銷燬之，扣案之第一級毒
品海洛因外包裝袋壹只及注射針筒壹支，均沒收之；又施用第二
級毒品，累犯，處有期徒刑陸月。應執行有期徒刑壹年，扣案之
第一級毒品海洛因（淨重零點捌公克），沒收銷燬之，扣案之第
一級毒品海洛因外包裝袋壹只及注射針筒壹支，均沒收之。
    事實及理由
一、犯罪事實：
    甲○○前因施用毒品案件，經觀察、勒戒後，認無繼續施用
    毒品之傾向，於民國94年3 月18日釋放，並由臺灣雲林地方
    法院檢察署檢察官於同月21日，以94年度毒偵字第339 號為
    不起訴處分確定。復因施用第一、二級毒品案件，經本院於
    95年8 月15日，以95年度訴字第524 號判處有期徒刑8 月、
    4 月，應執行有期徒刑11月確定，嗣減刑為5 月15日，甫於
    96年7 月16日執行完畢。詎仍不知悛悔，於觀察、勒戒執行
    完畢後5 年內，復基於施用第一級毒品海洛因之犯意，於97
    年5 月8 日零時許，在雲林縣臺西鄉○○路其不知名友人住
    處，以將海洛因摻水置於針筒內注射血管之方式，施用海洛
    因1 次；另基於施用第二級毒品甲基安非他命之犯意，於97
    年5 月8 日零時30分許，在上開處所，以甲基安非他命置玻
    璃球內燒烤後吸食煙霧方式，施用甲基安非他命1 次。嗣於
    同日中午12時10分許，在雲林縣麥寮鄉○○路○ 段16之6 號
    許志忠住所，為警執行搜索時查獲，並扣得甲○○所有之海
    洛因1 包（淨重0.8 公克）及其所有供施用毒品之器具注射
    針筒1 支。
二、認定犯罪事實所憑證據及理由：
(一)、本件係經被告甲○○於準備程序期日為有罪之陳述，而經本
    院合議庭裁定由受命法官獨任以簡式審判程序加以審理，則
    依據刑事訴訟法第273 條之2 、同法第159 條第2 項之規定
    ，不適用傳聞法則有關限制證據能力之相關規定；並得依同
    法第310 條之2 之準用同法第454 條之規定製作略式判決書
    ，依法僅需記載犯罪事實、證據名稱及應適用之法條，並得
    以簡略方式為之，如認定之犯罪事實、證據及應適用之法條
    ，與檢察官聲請簡易判決處刑書或起訴書之記載相同者，得
    引用之，合先敘明。
(二)、證據名稱：
１、毒品尿液送檢真實姓名對照表。
２、中山醫學大學附設醫院檢驗科藥物檢測中心97年5 月22日尿
    液檢驗報告。
３、法務部調查局97年5 月29日調壹科字第09723025600 號鑑定
    書。
４、扣案之海洛因1 包（淨重0.8 公克）及注射針筒1 支。
５、被告於本院審理時，對前開犯罪事實坦白承認，核與上揭證
    據資料相符，被告之自白與事實相符，犯行自可認定。
６、被告前因施用毒品案件，經觀察、勒戒後，認無繼續施用毒
    品之傾向，於94年3 月18日釋放，並由臺灣雲林地方法院檢
    察署檢察官於同月21日，以94年度毒偵字第339 號為不起訴
    處分確定，有臺灣高等法院被告前案紀錄表足資為證，竟於
    5 年內分別再犯施用第一、二級毒品罪，自應依法論科。
三、論罪科刑之理由：
(一)、核被告所為，係犯毒品危害防制條例第10條第1 項之施用第
    一級毒品罪、同條例第10條第2 項之施用二級毒品罪。其於
    施用前後持有海洛因及甲基安非他命之低度行為，應分別為
    施用之高度行為所吸收，均不另論罪。
(二)、被告所犯前開施用第一級毒品及施用第二級毒品2 罪間，犯
    意各別，罪名互殊，應予分論併罰。
(三)、被告前因施用第一、二級毒品案件，經本院於95年8 月15日
    ，以95年度訴字第524 號判處有期徒刑8 月、4 月，應執行
    有期徒刑11月確定，嗣減刑為5 月15日，甫於96年7 月16日
    執行完畢，5 年內分別再犯本案最重本刑為有期徒刑以上之
    罪，均為累犯，皆應依刑法第47條第1 項規定加重其刑。
(四)、爰分別審酌被告已有毒品前科，可見素行不佳，有臺灣高等
    法院被告前案紀錄表在卷可考，竟仍分別施用海洛因及甲基
    安非他命，且履經查獲仍一犯再犯，顯見不能抗拒毒品誘惑
    ，自需施以相當之刑罰，以期收教化之功能，並協助其戒去
    毒癮，又其犯後於本院審理時坦承犯行，堪見已有悔意等一
    切情狀，分別量處如主文所示之刑。又考量被告家庭、資力
    及學歷，另經通知即到案接受審理之態度，定其應執行之刑
    如主文所示。
(五)、扣案之海洛因1 包（淨重0.8 公克），為查獲之毒品，依毒
    品危害防制條例第18條第1 項前段，沒收銷燬之。上開海洛
    因外包裝袋1 只、注射針筒1 支為被告所有，供其預備施用
    海洛因所用，業經被告於本院審理時供認屬實，應依刑法第
    38條第1 項第2 款宣告沒收之。
四、應適用之法律：
(一)、刑事訴訟法第273 條之1 第1 項、第299 條第1 項前段、第
    310 條之2 、第454 條。
(二)、毒品危害防制條例第10條第1 項、第2 項、第18條第1 項前
    段。
(三)、刑法第11條前段、第47條第1 項、第51條第5 款、第38條第
    1 項第2 款。
本案經檢察官朱健福到庭執行職務。
中    華    民    國    97    年    8     月    21    日
                  刑事第五庭  法  官  藍家偉
以上正本證明與原本無異。
如不服本判決，應於判決送達後10日內，向本院提出上訴狀。（
須附繕本）
                              書記官  王雪招
中    華    民    國    97    年    8     月    21    日
附錄本案論罪科刑法條全文：
毒品危害防制條例第10條：
施用第一級毒品者，處6 月以上5 年以下有期徒刑。
施用第二級毒品者，處3 年以下有期徒刑。


司法院資訊處製作；財團法人民間司法改革基金會備份。
